【裁判字號】    89,基小,109
【裁判日期】    890530
【裁判案由】    給付管理費
【裁判全文】
臺灣基隆地方法院基隆簡易庭小額民事判決
                                                八十九年度基小字第一○九號
    原      告  麗景江山Ｈ區管理委員會
    法定代理人  甲○○
    訴訟代理人  馮在朝
    被      告  乙○○
右當事人間請求給付管理費事件，本院判決如左：
    主    文
被告應給付原告新台幣貳萬壹仟柒佰貳拾伍元，及自民國八十九年二月二十日起至清
償日止，按年息百分之十計算之利息。
訴訟費用新台幣柒佰拾肆元由被告負擔。
本判決得假執行。
    爭執事項及理由要領
一、爭執事項：原告起訴主張被告係麗景江山Ｈ區公寓大廈社區內坐落基隆市○○路
    三六巷一○二弄二號一、二樓房屋之區分所有權人，應分擔公設水電及管理支出
    等費用，依該麗景江山Ｈ區公寓大廈規約之約定，應依照房屋坪數按月繳交管理
    費，八十八年六月份為每坪新台幣（下同）三十元，自八十八年七月起每坪三十
    五元，而被告自八十八年六月起，即未繳管理費，至八十九年一月止，累計積欠
    八期管理費共計貳萬壹仟柒佰貳拾伍元，迭催不繳，乃訴請如數給付，並依上開
    公寓大廈規約第十條第五款之約定，加計自支付命令送達被告之翌日即八十九年
    二月二十日起至清償日止按年息百分之十計算之遲延利息等語；被告則以其係因
    原告並未善盡管理責任，該公寓大廈之電梯維護不周，故拒絕繳納管理費等語，
    資為抗辯。
二、理由要領：
  (一)本件原告主張之事實，業經提出麗景江山Ｇ區公寓大廈規約、被告所有之建物登
    記簿謄本、管理委員公告、管理委員會函、被告積欠管理費計算明細表、麗景江
    山Ｈ區公寓大廈管理組織報備證明（均為影本）各一份為證，亦為被告所不爭執
    ，應認原告之主張為真實。
  (二)按因契約互負債務者，於他方當事人未為對待給付前，得拒絕自己之給付，民法
    第二百六十四條第一項前段設有規定，而此項同時履行之抗辯，乃係基於雙務契
    約而發生，倘雙方之債務，非本於同一之雙務契約而發生，縱令雙方債務在事實
    上有密切之關係，或雙方之債務雖因同一之雙務契約而發生，然其一方之給付，
    與他方之給付，並非立於互為對待給付之關係者，均不能發生同時履行之抗辯，
    最高法院五十九年台上字第八五○號判例可資參照。本件原告主張被告應負給付
    公寓大廈管理費之義務，係基於該公寓大廈區分所有權人會議訂定之住戶規約之
    合同行為而發生，而被告抗辯因原告未善盡管理責任，該公寓大廈之電梯維護不
    周，故拒絕繳納管理費等語，是項請求乃本於所有權之妨害防止請求權及管理委
    員之委任關係之處理委任事務請求權，與上開管理費用並非本於雙務契約所發生
    且互為對待給付之關係，自無前揭民法第二百六十四條第一項前段之「同時履行
    抗辯」之適用餘地，被告上開所辯，非有理由。
  (三)從而，原告請求被告應給付原告貳萬壹仟柒佰貳拾伍元，及自支付命令送達被告
    之翌日即八十九年二月二十日起至清償日止，按年息百分之十計算之利息，為有
    理由，應予准許。
  (四)本件係依小額訴訟程序判決，應依民事訴訟法第四百三十六條之二十，依職權宣
    告假執行。
中      華      民      國    八十九    年      五      月     三十     日
~B臺灣基隆地方法院基隆簡易庭
~B    法      官  蔡岱霖
右正本證明與原本無異。
對於本件判決如有不服，應於收受送達後二十日內向本院提出上訴書狀，上訴於本院
合議庭，並按他造當事人之人數附俱繕本。
當事人之上訴，非以判決違背法令為理由不得為之，上訴狀應記載上訴理由，表明下
列各款事項：
（一）原判決所違背之法令及其具體內容。
（二）依訴訟資料可認為原判決有違背法令之具體事實。
中      華      民      國    八十九    年      五      月     三十     日
~B    法院書記官  陳淑慧


司法院資訊處製作；財團法人民間司法改革基金會備份。
